# 求助：外汇掉期的会计分录

提问人：今日审计 时间：2018-01-23 10:56:16
搜索了版内有关外汇掉期的讨论，就是没有看到完整的会计分录。请问各位，下面的事项该怎么做分录？ 1 、 2016 年 3 月，签订合约，约定企业收到 1950 万元人民币，支付银行 300 万美元。 2 、约定每月企业要支付人民币利息，利率按年为1.5%。 3 、约定 2017年 2 月，企业支付 1950 万元人民币，收到 300 万美元。
假设： 2016 年 3 月记账汇率6.53, 2017年 2 月记账汇率6.80，该怎么做分录呢？(万元） 2016 年 12 月 31 日 2 月远期汇率不知（不知道哪里查），假设6.90
可以这样吗？ 2016 年 3 月，借：银行存款-人民币 1950
贷：短期借款-人民币 1950 借：交易性金融资产 USD300/1959
贷：银行存款--美元 USD300/1959 每月付息， 借：财务费用 14.63 贷：应付利息 14.63 2016 年底确认公允价值变动损益 借：交易性金融资产 111 贷：公允价值变动损益 111
2017 年 2 月交割： 借：短期借款-人民币 1950 贷：银行存款-人民币 1950
借：银行存款--美元 USD300/2040 投资收益 30
贷：交易性金融资产 USD300/2070
借：公允价值变动损益 111 贷：投资收益 111
请各位大虾指正！

回答人：chenyiwei
2016 年 3 月支付美元应计入其他应收款，此后每月正常确认汇兑损益（按期末即期汇率）和利息收入（如有）。 到期日前每个期末：借/贷：交易性金融资产，贷/借：公允价值变动损益。 到期交割时：支付人民币和收回美元均正常进行会计处理（按当日即期汇率进行账务处理）；同时转销累计的公允价值变动损益和交易性金融资产，均结为零。

提问人：lsh2918 时间：2018-03-08 16:45:55
您好 外币掉期是两种货币之间的互换（到期也是反向换回），所以将外币计入“”其他应收款“”，从该业务的实质来看，新增一项资产和负责是否合理？ 所以个人认为，掉期交易只是两种货币之间的互换。即期和远期会计处理仅作货币与货币之间的互换，同时由于该业务保留外币头寸，每期期末在再根据汇率的变动，确认外币头寸的公允价值变动。

回答人：chenyiwei
这个案例涉及实际的本金收付交割，所以可能不同于一般的无本金交割的掉期交易。

提问人：lsh2918 时间：2018-03-08 16:48:51
http://bbs.esnai.com/forum.php?m ... hlight=%B5%F4%C6%DA陈版您好。应该采用之前您回复的这种处理方法更合理。

回答人：chenyiwei
你所引用的这个帖子是在无本金交割的情况下。如果有本金交割，那就要用这里的处理方法了。